【裁判字號】    99,簡上,33
【裁判日期】    991029
【裁判案由】    違反農藥管理法
【裁判全文】
臺灣彰化地方法院刑事判決              99年度簡上字第33號
公  訴  人  臺灣彰化地方法院檢察署檢察官
上  訴  人
即  被  告  甲○○
上列上訴人即被告因違反農藥管理法案件，不服本院簡易庭98年
度簡字第2455號，中華民國98年12月22日第一審簡易判決（檢察
官聲請簡易判決處刑案號：98年度偵字第9666號），提起上訴，
本院管轄第二審合議庭判決如下︰
    主  文
上訴駁回。
    理  由
一、本案經本院審理結果，認除原審判決引用聲請簡易判決處刑
    書犯罪事實欄第11行「再販賣予不特定人」之記載，應更正
    為「再陸續販賣上開偽農藥予不特定人，並自98年1月1日起
    ，陸續販賣上開禁用農藥予不特定人」，及下述部份外，其
    餘第一審判決認事用法及量刑均無不當，應予維持，並引用
    第一審判決書記載之事實、證據及理由（如附件）。
二、上訴人即被告雖否認犯行，辯稱：扣案「拔草靈」堆置倉庫
    ，佈滿灰塵，其中5瓶係農友拿來詢問而堆置回收區，並無
    販賣意圖，扣案「愛必靈」、「甲基巴拉松」自98年1月1日
    才禁用，禁用後即未再販賣，「大家樂」係農友拿來詢問而
    堆置回收區，並無販賣意圖，「好美特」之紙箱上載明相關
    許可字號，紙箱內有中文說明，被告認為係合法農藥，並無
    販賣偽農藥之故意云云。經查：原審認定之事實、其所憑之
    證據及其認定之理由，業據原審引用聲請簡易判決處刑書記
    載明確，又查：
  (1)被告於偵查中亦已認罪自白（見偵字9249號卷第141頁），
    被告於本院第二審審理時才以上開辯詞否認販賣犯行，顯係
    翻異飾卸之詞，不足採信。
  (2)被告在其彰化縣溪州鄉○○村○○路2號倉庫，遭查獲「拔
    草靈」2064瓶（34箱又24瓶）、「愛必寧」760瓶（38箱）
    、「甲基巴拉松」500cc55瓶（1箱又25瓶）、「甲基巴拉松
    」1000cc20瓶（1箱）等物，在其彰化縣溪州鄉○○村○○
    路3號眾友農藥行店面旁之倉庫，遭查獲「拔草靈」5瓶、「
    愛必寧」6瓶、「大家樂」1瓶、「好美特」296包（24箱又8
    包）等物，此據被告坦白承認，並據搜索、扣押筆錄載明，
    被告在上開永安路2號倉庫遭查獲者均係裝箱大量之農藥，
    於上開東光路3號眾友農藥行店面旁之倉庫，遭查獲者則多
    係5 瓶、6瓶、1瓶少量零裝之農藥，可見被告係將裝箱大量
    之上開農藥，拆箱取出少量零裝之上開農藥，置於其上開農
    藥行店面旁，以利其陳列、販賣，被告辯稱無販賣意圖云云
    ，難以採信。
  (3)另被告於本院第二審審理時雖提出吊掛「待收區」、「回收
    」字樣之牌子之照片，但依查獲現場照片（見偵字第9249號
    卷第19頁以下）顯示，被告遭查獲當時，扣案物之放置區域
    並無有關「回收區」之標示，被告於本院99年10月18日審理
    時亦坦承上開牌子係本案遭查獲後才吊掛等情，被告所提此
    部份照片難以作為有利被告之認定。
  (4)扣案「好美特」部分，其包裝紙箱雖記載中文文字，但無任
    何字號，紙箱內亦無中文說明，又扣案物之包裝均係英文文
    字，紙箱內附有空包裝袋，則以中文文字記載，並有「農藥
    許可證：農藥製字第2913號」等文字，此據南投縣警察局勘
    查明確，並拍照存證，有該局99年6月9日投警刑字第099002
    14 67號函及所附照片在卷可稽，依扣案物包裝之英文記載
    ，其製造者為國外之「J.D.CAMPBELL & SONS LTD」，與包
    裝箱內之「農藥製字第2913號」空包裝袋所載製造業者（正
    農化學股份有限公司）等資料不符，可見此部份「好美特」
    顯係抽換國內外產品之偽農藥，被告係農藥業者，對此應知
    之甚詳，其辯稱以為是合法農藥云云，顯為翻異飾卸之詞，
    亦不足採。
  (5)被告於本院第二審審理時另提出「好美特」有關之網頁資料
    ，其上記載「農藥進字第0224號」等文字，但此部份字號與
    扣案物上開空包裝袋上所載字號不同，不能作為有利被告之
    認定。
  (6)綜上所述，本件事證明確，被告上開犯行堪以認定。
三、原審參酌上訴人即被告犯罪情節，判處本件罪刑及宣告附條
    件緩刑，均核無違誤或不當，上訴人即被告之上訴，為無理
    由，應予駁回。
據上論斷，應依刑事訴訟法第455條之1第1項、第3項、第373條
、第368條，判決如主文。
本件經檢察官廖偉志到庭執行職務。
中    華    民    國    99    年    10    月    29    日
                  刑事第一庭    審判長法  官  余仕明
                                      法  官  江彥儀
                                      法  官  郭玄義
以上正本證明與原本無異。
不得上訴。
中    華    民    國    99    年    10    月    29    日
                                      書記官  謝鈴玉

司法院資訊處製作；財團法人民間司法改革基金會備份。
